【裁判字號】    92,毒抗,446
【裁判日期】    920917
【裁判案由】    毒品危害防制條例
【裁判全文】
臺灣高等法院刑事裁定                  九十二年度毒抗字第四四六號
    抗  告  人
    即  被  告  甲○○
右抗告人因毒品危害防制條例案件，不服台灣新竹地方法院中華民國九十二年七月二
十九日裁定（九十二年度毒聲字第五八０號，聲請案號：九十二年度毒偵字第三六四
號、九十二年度聲觀字第二九九號）提起抗告，本院裁定如左：
    主  文
抗告駁回。
    理  由
一、本件聲請及裁定意旨略以：抗告人即被告甲○○於民國（下同）九十二年二月二
    十六日十六時三十分，經警採尿回溯前二十六及九十六小時內某時許，在不詳地
    點施用第一、二級毒品海洛因及安非他命，為警於九十二年二月二十六日下午十
    三時四十分許在其另一住處新竹縣北埔鄉○○村○鄰○○街七十八號三樓房間內
    查獲。被告雖否認上揭施用毒品犯行，惟查：(一)被告於九十二年二月二十六日十
    六時三十分許，於警局所親採封緘之尿液（姓名代號：Ｆ─０二三號），先送新
    竹市衛生局檢驗後，呈甲基安非他命陽性反應，有真實姓名代號對照表暨該局九
    十二年三月十一日衛檢字第二五０八號不法藥物尿液初步篩檢報告書在卷可按（
    見毒偵影卷）；嗣該檢體再送國防部憲兵司令部刑事鑑識中心以氣相層析質譜分
    析法檢驗後，其檢驗結果為「尿液中有煙毒（嗎啡）反應，有甲基安非他命反應
    」，有該中心於九十二年六月十九日出具之（九二）宇鑑字第０八四二０號鑑驗
    通知書在卷可稽（見毒偵影卷）。而被告此次為警查獲時所扣得之白粉二包（共
    毛重二點八公克），經送法務部調查局鑑定結果，經該局標示為Ｈ（＋）者確含
    第一級毒品海洛因成分，淨重０點三五公克（包裝重０點一七公克），亦有該局
    九十二年四月九日調科壹字第一００００一八００號鑑定通知書一紙在卷可考（
    見毒偵影卷）。(二)按「尿液毒品檢驗若能使用較先進之氣相層析質譜儀分析法確
    認，則可完全排除偽陽性之干擾，為目前最具公信力的檢驗方法」，有法務部調
    查局第六處（八七）發技（一）字第八七０七四五七四號函附卷為憑，是前開國
    防部憲兵司令部刑事鑑識中心使用之檢驗方法已可完全排除毒品偽陽性之干擾，
    其檢驗結果堪以採信；另依行政院衛生署藥物食品檢驗局（八一）藥檢壹字第八
    一一四八八五號函稱「尿液中呈嗎啡（海洛因之人體代謝物）陽性反應，推算吸
    食時間距採集時間，其平均可檢出時限約為二十六小時」；而「甲基安非他命經
    口服投與後約百分之七十於二十四小時內自尿液中排出，約百分之九十於九十六
    小時內自尿液中排出，甲基安非他命之檢出與其投與方式、投與量、個人體質、
    採尿時間及檢測儀器之精密度等諸多因素有關，惟依上述資料推斷，最長可能不
    會超過四日」，亦為該局八十一年二月八日（八一）藥檢壹字第００一一五六號
    所函示（見原審卷）。是依上開說明佐以被告之尿液檢驗報告，被告於九十二年
    二月二十六日十六時三十分許採尿時起各回溯前二十六小時及九十六小時內之某
    時，在不詳地點，曾分別有施用第一、二級毒品海洛因及安非他命之犯行，堪以
    認定。爰依毒品危害防制條例第二十條第一項及觀察勒戒處分執行條例第三條第
    一項規定，及檢察官聲請，裁定令被告送勒戒處所觀察、勒戒等語。
二、抗告意旨略以：毒品係抗告人之友人借宿所遺留，尿液呈毒品反應，係吸二手毒
    品所致，原審定命抗告人觀察、勒戒，尚有不當，爰提起抗告云云。本院查，抗
    告人即被告甲○○確於右揭時地施用一、二級毒品之事實，有其尿液呈毒品反應
    之前揭檢驗報告可稽，其空言否認，自非可採，本件原審裁定抗告人應送勒戒處
    所觀察、勒戒並無違誤，抗告意旨徒憑空言，為無理由，應予駁回。
據上論結，應依刑事訴訟法第四百十二條，裁定如主文。
中      華      民      國    九十二    年      九      月     十七     日
                              台灣高等法院刑事第九庭
                                    審判長法  官  李  文  成
                                          法  官  周  盈  文
                                          法  官  官  有  明
右正本證明與原本無異。
不得抗告。
                                          書記官  林  蓓  瑜
中      華      民      國    九十二    年      九      月    二十三    日


司法院資訊處製作；財團法人民間司法改革基金會備份。
